臺灣高等法院刑事裁定                100年度毒抗字第323號
    抗  告  人
    即  被  告  江龍福
上列抗告人因違反毒品危害防制條例案件，不服臺灣臺北地方法
院100年度毒聲字第594 號，中華民國100年10月12日裁定（聲請
案號：臺灣臺北地方法院檢察署100年度聲觀字第506 號、100年
      度毒偵字第2692號），提起抗告，本院裁定如下：
    主  文
抗告駁回。
    理  由
一、聲請意旨略以：被告江龍福於民國100 年7月7日23時10分許
    為警查獲採尿前96小時內，曾在不詳地點施用第二級毒品MD
    MAl次，嗣於上揭時間為警在新北市○○區○○路1段11巷內
    青潭公園內查獲。訊據被告雖否認上揭犯行，惟查：被告尿
    液經送檢驗後呈MDMA類陽性反應，有台灣檢驗科技股份有限
    公司濫用藥物檢驗報告書及新北市政府警察局新店分局偵辦
    毒品危害防制條例案被移送者姓名及代碼對照表各l 份在卷
    可稽。被告所辯顯不足採信，其施用毒品犯行堪予認定，爰
    依毒品危害防制條例第20條第1 項及觀察勒戒處分執行條例
    第3 條第1項、第2項規定，聲請裁定將將被告送勒戒處所觀
    察、勒戒等語。
二、原裁定意旨略以：原審審核卷附被告江龍福之警詢筆錄、採
    尿同意書、新北市政府警察局新店分局偵辦毒品危害防制條
    例案被移送者姓名及代號對照表及臺灣檢驗科技股份有限公
    司100 年8月2日濫用藥物檢驗報告、臺灣高等法院被告前案
    紀錄表等文件，認聲請人之聲請，並無不合，應予准許，爰
    依毒品危害防制條例第20條第1 項、觀察勒戒處分執行條例
    第3條第1項，裁定令被告入勒戒處所觀察、勒戒等語。
三、抗告意旨略以：被告於100 年7月7日21時所施用之毒品僅有
    第三級毒品K他命，何以採尿檢驗驗出有MDMA成分云云。
四、經查：按違反毒品危害防制條例第10條，施用第一級、第二
    級毒品之罪者，檢察官應聲請法院裁定，或少年法院（地方
    法院少年法庭）應先裁定，令被告或少年入勒戒處所觀察、
    勒戒，其期間不得逾2月，毒品危害防制條例第20條第1項定
    有明文。抗告人雖否認有施用第二級毒品MDMA之事實（僅承
    認施用K他命），惟抗告人於100年7月7日21時許為警查獲，
    並於同日22時許，經警採得之尿液檢體，經檢送臺灣檢驗科
    技股份有限公司以酵素免疫分析法（EIA ）初驗，再以氣相
    層析質譜儀法（GC/MS）複驗檢驗結果，呈MDMA、K他命等陽
    性反應等情，亦有該公司出具之濫用藥物檢驗報告附卷可稽
    （見100年度毒偵字第2692號卷第3頁）。足認抗告人確有於
    上揭為警採尿前回溯96小時內之某時點施用第二級毒品MDMA
    等情無訛，則抗告意旨辯稱僅施用K 他命云云，即無可取。
    是本件抗告為無理由，應予駁回。
五、據上論斷，應依刑事訴訟法第412條，裁定如主文。
中    華    民    國   100    年    11    月    11    日
                  刑事第十四庭審判長法  官  張惠立
                                    法  官  遲中慧
                                    法  官  梁耀鑌
以上正本證明與原本無異。
不得再抗告。
                                    書記官  莊淑茹
中    華    民    國   100    年    11    月    11    日